DANIEL ALBERTOGALEANO

INGENIERIA EN SISTEMAS | ML ENGENIEER

Actualmente me desempeño como Datascientist SSR Advanced. He participado en varios proyectos de ciencia de datos en Bayer, Farmacity UR y Kelpie (Startup). Mi experiencia me permite ofrecer servicios para analizar, desarrollar y desplegar modelos de ML con un enfoque CI/CD. Sumando habilidades de comunicación, planificación e independencia. Soy un apasionado por la tecnología, los datos y la programación.

FORMACIÓN ACADÉMICA

Ingeniería en Sistemas | Tesis En curso Materias aprobadas 50/50. Promedio gral: 7,32 Instituto Universitario Aeronáutico, Córdoba

Analista de Sistemas | Finalizado Calificación media 7,35. Instituto Universitario Aeronáutico, Córdoba.

FORMACIÓN COMPLEMENTARIA

Tensorflow Developer | 2023 Learning path Google Associate Engenieer | 2023 Certificated Google Digital Leader | 2023 AWS Certificaction Data Analitycs Fundamentals | 2022 Carrera Data Scientist (CoderHouse) | 2021 Diplomatura en Data Science Aplicada | 2020

EXPERIENCIA LABORAL

Taligent Bussines Consultant | 2022– Actualidad Datascientist SSR advanced. Desarollo, implementacion y despliegue de modelos de ML. Implementacion cloud AWS (desarollo API), GCP (cloud functions, vertex ai). Procesos de ETL, migracion cloud.

CoderHouse | 2022 – Actualidad Tutor Adjunto Carrera de Data Scientist.

Ejército Argentino | 2016 - 2021 Jefe División Registro y Cómputos / Oficial InformáticoDesarrollador de Software full stack. Administración y mantenimiento de Base de Datos. Aplicación de inteligencia de negocio y tableros de mando.



- Córdoba, Argentina
- dgaleano385@gmail.com
- 0351 152368282
- in https://www.linkedin.com/in/danielgaleano385
- Carnet de conducir. Movilidad propia

SKILLS

Data Science - Data Analitycs - Data Visualization (Tableu - Meta Base -Matplotlib - Seaborn, etc)- Business Intelligence - Phyton - Java - SQL -My Sql - Mongo DB - Algoritmos de aprendizaje automático (Supervisados / no Supervisados / Deep Learning) -Computer Vision / NPL

IDIOMAS

Inglés Nivel 3. Intermedio

RECONOCIMIENTOS

- Datascientist SSR Advanced. | 2022
- Premio "Mejor desarrollo de software del Ejército Argentino". | 2019
- "Mejor Oficial del Servicio de Cómputos de datos de la Guarnición Militar Córdoba". | 2018

PORTAFOLIO

- Investigación Maching Learning | 2020
- Tablero de Mando (ETA Y TOE) | 2018
- Desarrollo Sistema Registro y Computo (ETA y TOE) | 2017
- Desarrollo aplicación SEPaM Sistema de Evaluación Paracaidista Militar (Ejercito argentino) | 2016